臺灣臺北地方法院刑事判決　　　　　　　94年度交訴字第19號
公　訴　人　臺灣臺北地方法院檢察署檢察官
被　　　告　戊○○
選任辯護人　趙元昊律師
　　　　　　許瑞榮律師
上列被告因公共危險等案件，經檢察官提起公訴（九十三年度偵
字第二○九七二號），本院判決如下：
    主  文
戊○○因過失傷害人，處有期徒刑月；又駕駛動力交通工具肇
事，致人受傷而逃逸，處有期徒刑拾月，應執行有期徒刑壹年。
    事  實
一、戊○○於民國九十三年七月十四日上午八時五分許，駕駛其
    所有登記於前女友徐秋嫈名下之車牌號碼八Ｅ─五六三○號
    自用小客車，沿臺北市○○○路、三民路口圓環南往北方向
    第三車道行駛，適前方有辛○○騎乘車牌號碼ＣＩＵ—三九
    ○號重型機車沿同方向行駛，戊○○自後方超越辛○○騎乘
    之機車以變換至第四車道行駛，原應注意兩車併行之間隔，
    以隨時採取必要之安全措施，且當時天候晴、日間自然光線
    、道路無缺陷、視距良好，亦無不能注意之情事，竟疏未注
    意，以其車輛左側擦撞辛○○騎乘之機車右側，致辛○○人
    車倒地，而受有右上、下肢擦傷及胸、髖部挫傷等傷害。詎
    戊○○眼見肇事，並已致辛○○倒地受傷，復另行起意，逕
    行駕駛上開車輛逃離現場。幸經目擊肇事經過之二名真實姓
    名、年籍不詳計程車司機即時抄記上開車輛之車牌號碼交與
    辛○○，經辛○○報警後循線查獲。
二、案經辛○○訴由臺北市政府警察局松山分局報請臺灣臺北地
    方法院檢察署檢察官偵查起訴。
    理  由
一、訊據被告戊○○固不否認登記於前女友徐秋嫈名下之車牌號
    碼八Ｅ─五六三○號自用小客車係屬伊所有，平日由伊管理
    使用，惟矢口否認有何過失傷害及肇事逃逸犯行，辯稱：伊
    於九十三年七月十三日晚間二十二時許駕駛上開車輛搭載友
    人庚○○至臺北市○○○路五七五號十一樓「金將酒店」飲
    酒作樂，伊抵達後隨即將該車輛交由泊車服務生停放在一樓
    路邊停車格內，車鑰匙亦一併交由服務生保管，伊與庚○○
    飲酒至翌日即十四日早上七時三十分許，因甚感疲累，決定
    前往女友丙○○位於同大樓七樓住處休息，不去奈優科技有
    限公司（下稱奈優公司）上班，遂電請奈優公司總經理乙○○將該車輛開往臺北縣汐止市○○○路奈優公司車庫停放，
    乙○○於八點許來電告知約十分鐘後抵達，伊買單後與庚○○一同下樓，支付泊車費用新臺幣（下同）二百元予泊車服
    務生並取回車鑰匙，庚○○約在八點半左右搭乘計程車離去
    ，丙○○隨後下樓，乙○○約在四、五分鐘後抵達，伊將上
    開車輛交予乙○○駛離後，隨即與丙○○前往晴光市場吃早
    餐，約在九點與丙○○返回其住處休息，至同日下午十七時
    許始搭乘計程車離去，伊於九十四年七月十四日上午八時五
    分既不在肇事現場，且將車輛連同鑰匙交由酒店服務生保管
    ，焉有可能駕駛上開車輛撞傷告訴人辛○○後逃逸？告訴人
    辛○○及證人甲○○雖證稱伊駕駛車牌號碼八Ｅ─五六三○
    號自用小客車肇事逃逸，惟其二人並未親眼目睹該肇事車輛
    車牌號碼，其等關於肇事車輛車牌號碼之陳述係聽聞二名真
    實姓名、年籍不詳計程車司機於審判外所言，屬傳聞之詞，
    並無證據能力，自不得採為認定事實之依據云云。經查：
  (一)按「被告以外之人於審判外之言詞或書面陳述，除法律有規
    定者外，不得作為證據」，刑事訴訟法第一百五十九條第一
    項定有明文。上述條文除於立法理由明言：「八十六年十二
    月十九日公布修正之刑事訴訟法，對於被告之防禦權已增加
    保護之規定，此次刑事訴訟法修正復亦加強檢察官之舉證責
    任，且證據調查取捨，尊重當事人之意見，並以之為重心，
    降低法院依職權調查證據之比重，在此前提之下，酌予採納
    英美之傳聞法則，用以保護被告之反對詰問權，即有必要；
    況本法第一百六十六條已有交互詰問之制度，此次修法復將
    其功能予以強化，是以為求實體真實之發現並保障人權，惟
    善用傳聞法則，始能克盡其功」等語外，於制定法上，特別
    於同法第一百五十九條之一至第一百五十九條之五及第二百
    零六條為「除外規定」，是上揭條文為有關「傳聞法則」之
    規定，已無可疑。然此法則所欲排除之傳聞證據為何？我國
    刑事訴訟法非特未如美國法之詳細（如美國聯邦證據法第八
    百零三條至第八百零七條參照），即較之日本刑事訴訟法第
    三百二十一條至第三百二十八條等規定，亦稍嫌簡略，實有
    賴學說及法院實務予以補充，以求於證據之危險性及證據價
    值之必要性間取得平衡。經查：
    1.告訴人辛○○於警詢中指稱：「於九十三七月十四日八時
      五分許，於臺北市松山區○○○路與三民路口圓環遭八Ｅ
      —五六三○號自小客車擦撞我ＣＩＵ—三九○號重機車右
      側，致我人車倒地，該部八Ｅ—五六三○號自小客車並未
      下車察看。（當時你行駛方向、速度、車道各為何？）我
      當時沿民生東路（西向東）方向行駛，速度我並未注意，
      我當時行駛第三車道，‧‧‧。（擦撞你之車輛廠牌、顏
      色、車號各為何？）我只知道一部紅色跑車，其餘均不詳
      」「肇事前我駕車沿民生東路五段西往東方向順著圓環行
      駛第三車道往北至肇事地點時，當時的行車是行駛中，之
      後立即被一部自小客車從右側撞擊而倒地，而該車肇事後
      並未停下來隨即往三民路往北方向逃逸。該車號就是八Ｅ
      —五六三○，顏色為紅色，廠牌並不曉得，而車號是一名
      王同學及計程車司機記下的，我本身並未記下車號。」等
      語（見偵卷第二六、三五頁），於偵查中證稱：「九十三
      年七月十四日上午八點五分在松山區○○○路和三民路圓
      環，遭被告駕駛車號八Ｅ—五六三○號自小客車，擦撞我
      ＣＩＵ—三九○重型機車右側造成我倒地受傷，被告完全
      沒停車察看就往前開走逃逸，是路人幫我扶起機車，我知
      道是一輛紅色跑車撞到我，（紅色跑車是哪一部位撞到你
      ？）我不知道，我騎在前面，跑車從我後面超越我時擦撞
      到我的機車。（撞擊力道如何？）當時撞擊力道很大，我
      機車馬上就倒了並滑出去我人也滑出去，我當時還躺在地
      上幾分才能爬起來。（當時碰撞有無發出聲響？）有，當
      時附近的人都知道發生車禍，車號還是兩位計程車司機記
      下的。」等語（見偵卷第五十、五一頁），於本院證述「
      （如何被撞？）當時我在上班的路上，在民生東路的圓環
      ，在圓環上行駛時，‧‧‧，我記得應該是我機車右邊被
      撞，‧‧‧。（撞到你的是什麼車？）我被撞倒後，人趴
      在地上，沒有站起來，所以就看到一輛紅色跑車往前方跑
      過去。（你當時有看到車號嗎？）沒有，因為我突然被撞
      到，來不及反應，而撞到我的人連停都沒有停下來。（你
      沒有看到車號，為何有車牌號碼？）我被撞到後，約隔一
      分鐘，我自己站起來走到路旁，後來有二位計程車司機走
      過來，說他們看到撞到我的人的車牌，寫在紙上交給我，
      車牌是這樣來的。（有無記得肇事車輛特徵？）我只記得
      是紅色跑車，不常見的車種，車尾很低，‧‧‧。」等語
      明確（見本院卷(一)第六五、六六頁），經核與證人甲○○
      於警詢中指證：「車禍當時涉嫌肇事逃逸之車輛顏色、廠
      牌車型各為何？）涉嫌肇事逃逸之車輛為紅色黑頂跑車，
      廠牌我沒看見。」、「（當時情形如何？請詳述）當時辛○○駕駛ＣＩＵ—三九○號重機車行駛於三民路圓環第三
      車道，然後我看見一部黑頂紅色跑車擦撞到辛○○所騎乘
      之機車，於是我騎乘ＮＹ五—四三五號重機車前往追趕，
      但沒有追到該部肇事自小客車。（當初係何人記下該肇事
      車輛車號？）係由二位計程車司機所記下，我不認識他們
      。（當時你行駛方向、速度、車道各為何？有無駕駛執照
      ？）當時我沿民生東路（東向西）方向行駛，速度我並未
      注意，我當時見到車禍後即駕車追趕，惟未追上。」、「
      （請你詳述所見肇事經過？肇事前車輛行駛方向、車道、
      擦撞過程與位置？）當時我是停止在民生東路五段東往西
      方向慢車道等待紅燈，這時剛好看見有部自小客車紅色的
      ，沿三民路南往北方向因變換車道撞擊沿同方向行駛之第
      三車道之重型機車ＣＩＵ—三九○而肇事，而該紅色自小
      客車肇事後並未停下來，隨即往三民路向北方向逃逸。而
      該車逃逸時有被路邊之計程車攔下來（計程車號不詳）但
      該車還是逃逸，而車號是計程車司機所記下的，車號是八
      Ｅ—五六三○，非本人所記下的。」等情（見偵卷第四、
      二九、三六頁），於偵查中證稱：「當時我在等紅燈，告
      訴人在機車道行駛，那部跑車左側擦撞到機車的右側，而
      被告要彎走的時候，有兩個計程車司機站在路邊，人要攔
      被告，被告就故意繞過計程車司機跑掉，而我也有騎機車
      去追，但沒追到，當時我去追他，他特別故意迴轉改道，
      當我要迴轉的時候就已經來不及，我就追不上，就折回看
      告訴人傷勢，我感覺上被告有肇事逃逸的情形。（提示卷
      內跑車照片，是否是你當時追的跑車？）我印象很深是黑
      色碳纖維及車尾的擾流板，與卷附照片相同。（車號是何
      人提供？）計程車司機，我沒記車號。」等語（見偵卷第
      五一頁），於本院結證稱：「（你看到肇事時你人在那裡
      ？）我在三民路的圓環等紅燈，我當時騎機車。（當時車
      禍發生的情況如何？）摩托車在慢車道接近快車道行駛時
      ，被一輛紅色跑車擦撞機車，因為時間相隔很久，我現在
      只能確定是紅色跑車的左邊擦撞到機車的右邊，而被擦撞
      的機車應該是行駛在前面，擦撞後機車倒地，肇事車輛就
      繼續前進離開，有計程車司機，人站到肇事車輛前面做攔
      車的動作，但肇事車輛繞過他離開，當時我有去追車，後
      來我去追車時，肇事車輛突然迴轉開到別的路上，我沒追
      到，就回到原來肇事的地方看機車騎士有無受傷。（碰撞
      時間大概多久？）一瞬間。（既然一瞬間而已為何你怎麼
      知道車牌？）我沒有看到車牌，是有二位計程車司機看到
      車牌，將車牌號碼記下交給受害人，我雖然有追逐肇事車
      輛，但沒有將車牌號碼抄下。（你追逐時間多久？）不到
      一分鐘。（你說肇事車輛是紅色？）整體是紅色，但車頂
      軟棚部分是黑色。（你有無看到車子是什麼樣的廠牌？）
      沒有。（事發時約幾點？）現在我記得是白天，但是是上
      午還是下午我忘記了，但我當初在警局做的筆錄時間是正
      確的。（在撞擊發生時，受害車輛在你的何處？）在我的
      正前方約十公尺遠，我當時還沒進入圓環。（受害機車也
      是在等紅燈嗎？）他們在行駛。（撞擊時，你有無親眼看
      到？）有。（這車尾的狀況，是否與你追的那輛車的車尾
      狀況一樣？提示被告車輛車尾照片）看偵查卷第十二頁的
      照片時，覺得是近似，但看偵查卷第十五頁的照片後，我
      覺得更像，因為我記得我追的車子有散熱片（就是偵查卷
      第十五頁照片所顯示的），但我不能肯定一定是一樣。照
      片上紅色的部分及車身很低是相似的地方。當時我有覺得
      我追的車子很特別，因為車身很低，車子很小一台，不是
      常見的車種。我當時沒有去注意車尾有沒有英文字。」等
      語（見本院卷(一)第六一至六四頁）相符，足認告訴人辛○○指述於上開時、地騎乘車牌號碼ＣＩＵ—三九○號重型
      機車，因後方同方向行駛之紅色黑頂跑車欲變換車道而超
      越伊騎乘機車，惟未保持行車間隔而以該跑車左側車身擦
      撞伊騎乘機車右側，致告訴人辛○○人車倒地，該跑車於
      肇事後隨即逃逸，且據現場二名目擊計程車司機指述該輛
      肇事跑車之車號為「八Ｅ
      ─五六三○號」等情，應屬可採。
    2.被告雖辯稱告訴人辛○○及證人甲○○上揭關於肇事車輛
      車號之證詞係以聞自原始證人即二名計程車司機在審判外
      陳述作為內容之陳述，純屬傳聞之詞，應予排除云云，然
      由告訴人辛○○與證人甲○○於警詢、偵查及本院審理時
      均證稱上開肇事車輛車牌號碼係由現場二名目擊肇事經過
      之計程車司機所提供等情可徵（告訴人部分見偵卷第三五
      、五十頁及本院卷(一)第六五頁，證人甲○○部分見偵卷第
      四、五一頁及本院卷(一)第六二頁），該肇事車輛車號之陳
      述，係該二名計程車司機於察知車禍發生其後當場立即所
      為描述，亦即基於當場印象所為之陳述，本欠缺記憶及敘
      述，既屬欠缺意識性表現，即無表現誠摯性之問題，參酌
      美國聯邦證據法第八百零三條第一項已規定「當場印象（
      present sense impression）」得為傳聞例外之精神，本
      院認為該二名計程車司機關於肇事車輛車號之陳述，僅屬
      存在知覺之問題，於解釋上難謂有僅以知覺即依據傳聞法
      則將之為證據排除之必要，從而，告訴人辛○○及證人甲○○關於肇事車輛車號之證述，既係基於現場二名計程車
      司機目擊肇事經過後當場立即描述而為陳述，自應排除傳
      聞法則之適用，例外承認上揭陳述得採為認定本件犯罪事
      實之依據。
  (二)再查，告訴人辛○○於偵查及本院審理時，經提示卷附車牌
    號碼八Ｅ─五六三○號自用小客車照片（見偵卷第十一至十
    七頁），已確認該車輛與擦撞伊騎乘機車之跑車，均屬低車
    尾且車種稀少之紅色跑車，外型極為相似等情明確（見偵卷
    第五一頁及本院卷(一)第六六頁），經核與證人甲○○於本院
    審理中比對卷附車牌號碼八Ｅ─五六三○號自用小客車照片
    後，確認該車輛之紅色車體、黑色軟棚車頂、車尾散熱片及
    車身甚低等特徵與肇事車輛極為近似等情相符（見本院卷(一)
    第六一、六二頁），又被告使用登記於前女友名下之車輛為
    蓮花牌敞篷式跑車，紅色車體黑色軟棚車頂，車尾並裝置有
    擾流板及散熱片，有該車輛照片（見偵卷第十二至十六頁）
    及車籍作業系統查詢認可資料（見偵卷第四一頁）附卷足憑
    ，參以被告所使用車輛車型極為特殊，且屬國內極為少見車
    種，又告訴人辛○○與證人甲○○素無仇怨，復受具結刑責
    之擔保，其二人所指證之肇事車輛特徵何以如此巧合地與被
    告所使用車牌號碼八Ｅ─五六三○號自用小客車車色及車型
    均屬一致，顯見告訴人指述被告所使用車牌號碼八Ｅ─五六
    三○號自用小客車係肇事車輛等情，並非虛妄，具有相當可
    信度。
  (三)又查，本件車禍發生後，肇事者隨即逃逸無蹤，警方經告訴
    人辛○○報案趕至現場時，隨即訪談告訴人辛○○及證人甲○○，繪製現場圖並拍攝照片，有現場照片（見偵卷第八頁
    ）、疑似交通事故肇事逃逸追查表（見偵卷第三二頁）、道
    路交通事故現場圖（見偵卷第三三頁）、道路交通事故補充
    資料表（見偵卷第三四頁）、交通事故談話紀錄表（見偵卷
    第三五、三六頁）道路交通事故調查報告表（見偵卷第三七
    、三八頁）、道路交通事故當事人登記聯單（見偵卷第三九
    頁）及道路交通事故肇事人自首情形紀錄表（見偵卷第四○
    頁）在卷足憑，而上開道路交通事故補充資料表載明告訴人
    辛○○受傷情形為手、腳多處擦傷等情，經核與馬偕紀念醫
    院九十三年七月十四日乙種診斷證明書記載告訴人辛○○傷
    勢為「右上、下肢擦傷、胸、髖部挫傷」大致相符（見偵卷
    第三二頁），又依警方於九十四年七月十四日上午八時二十
    九分許所拍攝照片顯示（見偵卷第八、九頁），告訴人機車
    右側腳踏板凹損嚴重，綜上足認告訴人指稱伊騎乘機車右側
    遭從後方超越行駛卻未保持行車間隔之車牌號碼八Ｅ─五六
    三○號自用小客車以車身左側擦撞，致伊人車倒地，並受有
    右上、下肢擦傷、胸、髖部挫傷等傷害等情屬實。
  (四)被告雖辯稱：伊於九十三年七月十三日晚間二十二時許駕駛
    上開車輛搭載友人庚○○至「金將酒店」飲酒作樂，伊抵達
    時即將該車輛交由該酒店服務生停放在一樓路邊停車格內，
    車鑰匙亦一併交由服務生保管，伊於翌日（十四日）八時許
    與庚○○下樓始取回車鑰匙，於八點半左右目送友人庚○○
    搭乘計程車離去，伊隨後將上開車輛交予乙○○駕駛，並與
    丙○○前往晴光市場吃早餐，約九時與丙○○返回其住處休
    息，至同日晚間十七時許始搭乘計程車離去云云，惟查：
    1.被告於九十三年七月三十日警訊中陳稱上開車輛於同年月
      十四日停放在臺北市○○區○○街朋友家樓下等情（見偵
      卷第二二頁），於九十四年一月十一日偵查中改稱伊當日
      與朋友在林森北路喝酒喝到早上七點多才買單，因酒喝多
      了要去找朋友，就將車子停在林森北路、農安街路邊停車
      格，八時許叫乙○○將車開回汐止新臺五路車庫停云云（
      見偵卷第五六頁），於九十四年四月二十二日本院訊問時
      再改稱十四日上午八時五分與女伴丙○○投宿於臺北市○○○路三百多號一家旅館云云（見本院卷(一)第十七頁），
      於九十四年五月九日本院準備程序中始改稱九十三年七月
      十四日上午八點五分與友人庚○○還在酒店喝酒聊天，送
      庚○○坐計程車後，約在八點半找丙○○去吃早餐云云，
      足認被告就伊於九十四年七月十四日上午八時五分許與何
      人在何處從事何活動之重要事項，供詞前後矛盾，且被告
      於車禍發後十五日經警詢問時未能詳細陳述九十三年七月
      十四日上午八時許行蹤，逾十月後竟能鉅細靡遺交代同年
      月十三日至十四日之行蹤，則其上開辯詞，是否足採，已
      非無疑？
    2.證人即被告女友丙○○雖於本院證稱於九十三年七月十四
      日上午八時半與被告在晴光市場內吃早餐等語（見本院卷
      (一)第七五頁），惟與證人丙○○於九十三年九月十八日警
      訊中指稱與被告在晴光市場共進早餐時間為上午八時等情
      並不相符（見偵卷第六頁），衡之丙○○於警詢中之證述
      ，距本件肇事逃逸發生之時點僅二月，記憶當更為清晰，
      何以於案發後一年猶能確定該日與被告前往晴光市場共進
      早餐之時間係八點半而非八點？況證人丙○○為被告之女
      友，極有可能因考量二人間特殊情誼並為迴護被告，而刻
      意於為本院上述證詞，以附合被告前開辯詞？是證人丙○○上述證詞，亦難盡採。
    3.證人即被告友人庚○○雖於本院證稱於九十三年七月十三
      日晚間十時許與被告一同至金將酒店飲酒作樂，至翌日早
      上八時三十分許始先行搭乘計程車離去等語（見本院卷(一)
      第七二頁），惟查，依證人庚○○於本院證稱：「（你何
      時到酒店？）被告開他的跑車到我家來接我，約晚上十點
      到酒店。（你何時在酒店睡著？）到凌晨一、二點就醉的
      不醒人事，三點、四點我醒來又繼續喝，約一小時後，又
      睡著，‧‧‧。」等語可知（見本院卷(一)第七二頁），庚○○於七月十三日晚間十時許抵達金將酒店後，即與被告
      徹夜飲酒狂歡至翌日清晨，庚○○於當晚更曾因不勝酒力
      二度睡著，顯見庚○○於案發當日已因酒精影響而發生昏
      睡現象，則其何以於事發後逾一年猶能在本院清楚確認翌
      日（即十四日）與被告一同離開之時間為清晨八點半？況
      被告於九十三年七月三十日警詢及九十四年四月二十二日
      本院訊問時均未提及於案發時與庚○○在金將酒店飲酒一
      事（見偵二卷第二二頁及本院卷(一)第十七頁），是庚○○
      上開證詞，亦難據為有利被告之認定。
    4.又被告辯稱伊於九十三年七月十三日晚間十時抵達金將酒
      店後，隨即將該車輛交由該酒店服務生停放在一樓路邊停
      車格內，車鑰匙亦一併交由服務生保管，迄翌日（十四日
      ）清晨八時半許支付泊車費用二百元予服務生後，始取回
      該車輛鑰匙云云。惟查，證人即金將酒店泊車服務生壬○○於本院證稱伊從未幫客人停過蓮花牌紅色跑車，亦未幫
      客人保管過這類型跑車鑰匙等情明確（見本院卷(一)第一三
      八、一三九頁），而證人即金將酒店泊車服務生己○○證
      稱曾看過被告開車牌號碼八Ｅ─五六三○號紅色蓮花跑車
      至金將酒店消費，曾幫忙挪車位給被告停，但從未幫被告
      停過該輛跑車，亦未曾幫被告保管過該車鑰匙等情屬實（
      見本院卷(二)第二八、二九頁），足徵被告雖曾駕駛該部紅
      色蓮花跑車至金將酒店，然該酒店泊車服務生僅負責挪車
      位給被告使用，從未幫被告停泊過該輛跑車，被告更未曾
      將該輛跑車車鑰匙交予服務生保管，是被告上開抗辯，顯
      與事實不符，委難採信。
  (五)又查，證人即臺北市政府警察局松山分局警員丁○○雖於本
    院證稱伊於拍攝車牌號碼八Ｅ─五六三○號自小客車照片當
    時依肉眼檢視，並未發現刮痕或烤漆脫落等語（見本院卷(一)
    第六七、六八頁），並有該跑車照片附卷足參（見偵卷第十
    一至十七頁），惟查，警員丁○○係因臺灣臺北地方法院檢
    察署檢察官於九十三年八月十二日以發回補足案件指揮書函
    請臺北市政府警察局松山分局勘驗該輛跑車有無擦撞痕跡，
    始於九十三年九月十八日晚間通知被告將該輛跑車開至該分
    局進行勘驗並拍攝照片，業據證人丁○○於本院證述明確（
    見本院卷(一)第六八頁），並有該發回補足案件指揮書附卷足
    憑（見偵卷第十八頁），警員丁○○係於九十三年九月十八
    日始依目視檢視該輛跑車，距案發時間已逾二月四日，實難
    窺得該車輛案發時之原狀，自難以此認定該輛跑車於九十三
    年七月十四日未曾與告訴人所騎乘機車發生碰撞。
  (六)按「汽車行駛時，駕駛人應注意車前狀況及兩車併行之間隔
    ，並隨時採取必要之安全措施」，道路交通安全規則第九十
    四條第三項定有明文，被告駕駛車輛自應注意上開規定。依
    卷附道路交通事故調查報告表之記載（見偵卷第三七、三八
    頁），上開肇事地點當時天候晴、日間自然光線、道路無缺
    陷、視距良好，亦無不能注意之情事，被告駕駛車輛超越前
    方告訴人辛○○所騎乘機車以變換至第四車道行駛時，即應
    注意兩車併行之間隔，並隨時採取必要之安全措施，詎疏未
    注意保持二車併行之安全間隔，其車輛左側車身因而擦撞告
    訴人辛○○騎乘機車右側車身，致告訴人辛○○人車倒地，
    自有過失，且告訴人辛○○確因該車禍，而受有右上、下肢
    擦傷及胸、髖部挫傷等傷害，已如前述，則被告之過失行為
    與告訴人之受傷結果間，顯有相當因果關係。又本件車禍發
    生後，現場計程車司機曾在肇事車輛前面做攔車的動作，該
    肇事車輛竟刻意繞過而逃逸等情，業據證人甲○○證述屬實
    （見本院卷(一)第六一頁），堪認被告就告訴人辛○○因伊肇
    事而受傷倒地一事實難諉為不知，猶不顧而逕行駛離，顯有
    肇事逃逸之認識及行為。
  (七)綜上所述，本件事證明確，被告所辯無非事後飾詞諉卸，不
    足採信，其犯行堪以認定，應依法論科。
二、被告因過失致告訴人受傷害，且於肇事後，竟未予救助傷患
    ，而逃逸之，核其所為係犯刑法第二百八十四條第一項前段
    之過失傷害罪及第一百八十五條之之四肇事逃逸罪。被告肇
    事逃逸，係在過失傷害行為發生後，為規避責任，另行起意
    所為，其所犯上開二罪，應予分論併罰。爰審酌告訴人所受
    傷勢為右上、下肢擦傷及胸、髖部挫傷，尚非過於重大，惟
    被告於肇事後竟未能即時救助傷者，反刻意繞道逃逸，且於
    犯罪後矢口否認，迄今仍未與告訴人達成和解，賠償其損失
    ，足見其惡性非輕，及其品行、智識程度等一切情狀，分別
    量處如主文所示之刑，並定其應執行之刑，以為儆懲。
據上論斷，應依刑事訴訟法第二百九十九條第一項前段、刑法第
二百八十四條第一項前段、第一百八十五條之四、第五十一條第
五款，罰金罰鍰提高標準條例第一條前段，判決如主文。
本案經檢察官王鑫健到庭執行職務
中　　華　　民　　國　　94　　年　　11　月    4　　　日
　　　　　　　　　刑事第十四庭  審判長法　官　吳靜怡
                                      法  官  孫萍萍
                                      法  官  李家慧
以上正本證明與原本無異。
如不服本判決，應於判決送達後10日內，向本院提出上訴狀。
中　　華　　民　　國　　94　　年　　11　　月　4　　日
                                      書記官  林婉瑩
附錄本件論罪科刑法條：
刑法第二百八十四條第一項、第一百八十五條之四。
中華民國刑法第284條(過失傷害罪) 因過失傷害人者，處6月以
下有期徒刑、拘役或500元以下罰金，致重傷者，處1年以下有期
徒刑、拘役或500元以下罰金。
從事業務之人，因業務上之過失傷害人者，處 1 年以下有期徒刑
、拘役或1 千元以下罰金，致重傷者，處 3 年以下有期徒刑、
 拘役或2千元以下罰金。
 中華民國刑法第185條
(妨害公眾往來安全罪)
損壞或壅塞陸路、水路、橋樑或其他公眾往來之設備或以他法致
生往來之危險者，處5年以下有期徒刑，拘役或500元以下罰金。
因而致人於死者，處無期徒刑或 7 年以上有期徒刑。致重傷者，
處 3 年以上 10 年以下有期徒刑。
第 1 項之未遂犯罰之。
